臺灣高等法院刑事判決　　　　　　　 100年度上易字第1838號
上　訴　人
即　被　告　任湧吉
上列上訴人因竊盜案件，不服臺灣臺北地方法院100年度易字第1
714號，中華民國100年7月22日第一審判決（起訴案號：臺灣臺
北地方法院檢察署100年度偵字第9587號），提起上訴，本院判
決如下：
    主  文
上訴駁回。
    事實及理由
一、本案經本院審理結果，認第一審以上訴人即被告任湧吉犯刑
    法第321條第1項第3款之攜帶兇器竊盜罪，判處有期徒刑11
    月，認事用法及量刑均無不當，應予維持。本院並引用第一
    審判決書記載之事實、證據及理由（如附件）。
二、被告上訴意旨雖以：伊使用之竊盜工具尖嘴鉗，隨處可購得
    ，並非足以傷害人身體之兇器。且伊於民國100年4月6日另
    案行竊被逮捕時，即向南港分局警員自首本案，警方之前茍
    有懷疑伊為犯罪嫌疑人，何以相隔數月才訊問伊，伊應符合
    自首之規定云云。經查：(一)按刑法第321條第1項第3款之攜
    帶兇器竊盜罪，係以行為人攜帶兇器竊盜為其加重條件，此
    所謂兇器，其種類並無限制，凡客觀上足對人之生命、身體
    、安全構成威脅，具有危險性之兇器均屬之，且只須行竊時
    攜帶此種具有危險性之兇器為已足，並不以攜帶之初有行兇
    之意圖為必要（最高法院79年台上字第5253號判例意旨參照
    ）。被告所使用之尖嘴鉗雖未扣案，惟其足以剪斷線路，應
    屬堅硬之金屬材質，足以傷害人之身體，客觀上具有殺傷力
    ，自係兇器之一種。又尖嘴鉗縱可輕易購得，亦無礙其係兇
    器之認定。(二)次按刑法第62條所謂發覺，固非以有偵查犯罪
    權之機關或人員確知其人犯罪無誤為必要，而於對其發生嫌
    疑時，即得謂為已發覺；但此項對犯人之嫌疑，仍須有確切
    之根據得為合理之可疑者，始足當之，若單純主觀上之懷疑
    ，要不得謂已發生嫌疑（最高法院72年台上字第641號判例
    意旨參照）。證人即台北市政府警察局大安分局安和派出所
    警員證人朱志明於本院審理時證稱：100年1月9日在大安區
    ○○路27巷9號前面停放的自小客車後照鏡遭竊，本所調閱
    附近監視器，發現竊嫌係騎乘懸掛失竊大牌A3P-326號機車
    ，這台車是1月8日在南港分局同德所報竊，我們到同德所調
    閱監視錄影帶，比對發現竊嫌是1月8日3時56分騎乘BGE-795
    號機車在忠孝東路六段360巷竊取A3P-326車牌，且於3時46
    分時曾在昆陽街140巷1號全家便利商店消費，再向全家調閱
    消費紀錄發現竊嫌之自動繳費代收款記錄，而查知道繳費人
    係被告，我們推認被告即係監視器畫面中的人，雖畫面無法
    很明顯的辨認被告的容貌，但根據上述查證，我們認為畫面
    中的人即為被告，才會提示監視器錄影畫面給被告看。1月8
    日到同德所調閱錄影帶時，同德所告訴我們他轄區內發生3
    件同樣類型的案件，南港分局表示嫌犯是他們的治安顧慮人
    口，由他們主辦，等嫌犯到案後再通知我們來清理本案，所
    以我們等南港分局通知後，才訊問被告等語（見本院卷第32
    頁背面、第33頁）。足認被告向員警自白本案犯罪事實前，
    警方已有確切之根據合理懷疑被告為犯罪人，被告無自首可
    言。(三)綜上所述，本件事證明確，被告攜帶兇器竊盜犯行堪
    以認定。被告上訴意旨指摘原判決不當，為無理由，應予駁
    回。
據上論結，應依刑事訴訟法第373條、第368條，判決如主文。
本案經檢察官王壬貴到庭執行職務。
中    華    民    國  100     年    9    月    6      日
                  刑事第七庭  審判長法  官  陳憲裕
                                    法  官  游紅桃
                                    法  官  楊智勝
以上正本證明與原本無異。
不得上訴。
                                    書記官  林桂玉
中    華    民    國   100    年    9     月    7     日